臺灣高等法院臺南分院刑事判決
110年度上訴字第1275號
上  訴  人  
即  被  告  王振州
上列上訴人因違反個人資料保護法案件，不服臺灣雲林地方法院
110年度訴字第268號中華民國110年10月29日第一審判決（起訴
案號：臺灣雲林地方檢察署109年度偵字第5404號），提起上訴
，本院判決如下：
    主  文
原判決撤銷。
甲○○共同犯個人資料保護法第41條之非法利用個人資料罪，處有
期徒刑肆月，如易科罰金，以新臺幣壹仟元折算壹日。
未扣案之FACEBOOK社群平台伺服器上如附表所示之電子訊號檔案
沒收之。
    事  實
一、甲○○明知有關犯罪前科之個人資料，除有個人資料保護法第
    6 條第1 項但書之情形外，不得蒐集、處理或利用，其因前
    與廖○○（年籍及真實姓名詳卷，下稱A男）發生糾紛，因而
    心生不滿，竟與化名為「許閔傑」之人（真實姓名年籍不詳
    之成年人）共同意圖損害A男之利益，基於非法利用個人資
    料之犯意聯絡，未經A男之同意，於民國108 年2 月17日0 
    時52分許，由甲○○以FACEBOOK「○○○○粉絲團」管理員身分開
    啟直播，供「許閔傑」指摘A男：「這個人是詐欺前科犯啦
    ，第一個詐欺啦，裡面還有兩件香蕉案，香蕉案網友聽不懂
    啦，一個是啥，妨害性自主啦，就是強姦犯啦，性侵害犯啦
    ，判6 年，你這樣囂張把人家罵成這樣，侯局長有夠倒楣，
    你確實是性侵害犯，你是強姦犯，判6 年」、「除非現在你
    可以在線上說你強姦別人、性侵犯還有判刑、還被關」、「
    你說人家是性侵害犯，這是很嚴重的污衊人家，誹謗人家，
    你自己什麼身分，這我們都不要講，你自己是妨害性自主的
    罪，判6 年的性侵害犯」等語，並將該直播錄影檔置於該粉
    絲團專頁供人瀏覽，以此方式非法利用A男犯罪前科之個人
    資料，足生損害於A男之隱私及資訊自主權。嗣經A男得知上
    開直播內容後，提出告訴，始悉上情。
二、案經A男訴由雲林縣警察局西螺分局報告臺灣雲林地方檢察
    署檢察官偵查起訴。
    理  由
壹、程序部分：
一、按110年6月16日修正公布、同年月18日施行之刑事訴訟法第
    348條第1、2項規定「上訴得對於判決之一部為之。對於判
    決之一部上訴者，其有關係之部分，視為亦已上訴。但有關
    係之部分為無罪、免訴或不受理者，不在此限。」，且依其
    立法理由：本項但書所稱「無罪、免訴或不受理者」，並不
    以在主文內諭知者為限，即第一審判決就有關係之部分於理
    由內說明不另為無罪、免訴或不受理之諭知者，亦屬之。查
    本案係於上開規定修正施行後之110年12月8日始繫屬於本院
    ，此有臺灣雲林地方法院110年12月2日雲院惠刑謙決110訴2
    68字第1100011190號函上所蓋本院收文戳章（見本院卷第3
    頁）存卷可稽，是本案上訴之效力及其範圍，應依現行刑事
    訴訟法第348條規定判斷。而查本案僅上訴人即被告（下稱
    被告）甲○○提起上訴，檢察官並未提起上訴，被告
　　僅就原審判決有罪部分（即非法利用個人資料罪部分）提起上訴，就原審不另為無罪諭知部分（即被訴誹謗部分）並未提起上訴，此有被告刑事聲明上訴狀在卷可參（見本院卷第5-9頁），則依現行刑事訴訟法第348條第2項但書規定，原判決關於不另為無罪諭知部分，不在本院審理範圍，合先敘明。
二、證據能力部分：
    按被告以外之人於審判外之陳述雖不符刑事訴訟法第159 條
    之1 至之4 等4 條之規定，而經當事人於審判程序同意作為
    證據，法院審酌該言詞陳述或書面陳述作成時之情況，認為
    適當者，亦得為證據；當事人、代理人或辯護人於法院調查
    證據時，知有刑事訴訟法第159 條第1 項不得為證據之情形
    ，而未於言詞辯論終結前聲明異議者，視為有前項之同意，
    同法第159 條之5 定有明文。立法意旨在於傳聞證據未經當
    事人之反對詰問予以核實，原則上先予排除；惟若當事人已
    放棄反對詰問權，於審判程序中表明同意該等傳聞證據可作
    為證據；或於言詞辯論終結前未聲明異議，基於尊重當事人
    對傳聞證據之處分權，及證據資料愈豐富，愈有助於真實發
    見之理念，且強化言詞辯論主義，使訴訟程序得以順暢進行
    ，上開傳聞證據亦均具有證據能力。查，本判決所引用具傳
    聞性質之各項證據資料，檢察官、被告甲○○於本院準備程序
    、審理時表示同意列為本案證據（見本院卷第49-51、71頁
    ），且經本院於審判期日依法踐行調查證據程序，檢察官、
    被告於本院言詞辯論終結前均未表示異議，本院審酌該等具
    有傳聞證據性質之證據，其取得過程並無瑕疵或任何不適當
    之情況，應無不宜作為證據之情事，認以之作為本案之證據
    ，應屬適當，依刑事訴訟法第159 條之5 之規定，自得作為
    證據。
貳、實體部分：
一、訊據被告甲○○對於其有為事實欄所載之客觀事實並不爭執，
    惟矢口否認有何違反個人資料保護法之犯行，辯稱：告訴人
    的犯罪資料是網路上就可以找到的新聞資料，伊有查證過，
    說的都是事實，而且影片中沒有指名道姓，他人也不知道是
    在講誰；一些粉絲、網友私底下跟伊講告訴人的事，伊為了
    保護粉絲、網友，怕他們受到傷害，才會在直播時把告訴人
    的事情公開，伊不知道這麼做會有法律問題云云。　　
二、惟查：
　㈠被告為FACEBOOK「○○○○粉絲團」管理員身分，其和告訴人A男
    本已認識，告訴人A男有更換過姓名，被告於108 年2 月17
    日0 時52分許，未經告訴人之同意，在該粉絲團開啟直播，
    直播過程中，有一名化名為「許閔傑」的人加入，「許閔傑
    」在直播過程中講述A男：「這個人是詐欺前科犯啦，第一
    個詐欺啦，裡面還有兩件香蕉案，香蕉案網友聽不懂啦，一
    個是啥，妨害性自主啦，就是強姦犯啦，性侵害犯啦，判6 
    年，你這樣囂張把人家罵成這樣，侯局長有夠倒楣，你確實
    是性侵害犯，你是強姦犯，判6 年」、「除非現在你可以在
    線上說你強姦別人、性侵犯還有判刑、還被關」、「你說人
    家是性侵害犯，這是很嚴重的污衊人家，誹謗人家，你自己
    什麼身分，這我們都不要講，你自己是妨害性自主的罪，判
    6 年的性侵害犯 」等語，被告並將該直播錄影檔置於該粉
    絲團專頁供加入粉絲團之人瀏覽等情，業據被告坦承在卷（
    見109年度偵字第5404號卷《下稱偵卷》第9-13、65-69頁），
    並經證人即告訴人A男證述明確（見偵卷第15-18頁），且有
    直播錄影光碟1 片（附於偵卷光碟存放袋內）、錄影光碟截
    圖照片（見偵卷第23頁）、手機及電腦進入FACEBOOK「○○○○
    粉絲團」之照片（見偵卷第25-31頁）及臺灣雲林地方檢察
    署檢察事務官109年11月23日勘驗筆錄、110年4月21日勘驗
    筆錄及附件截圖（見偵卷第71、83-85頁）在卷可參，此部
    分之事實，首堪認定。　　　
　㈡按個人資料保護法所指「個人資料」，係指自然人之姓名、
    出生年月日、國民身分證統一編號、護照號碼、特徵、指紋
    、婚姻、家庭、教育、職業、病歷、醫療、基因、性生活、
    健康檢查、犯罪前科、聯絡方式、財務情況、社會活動及其
    他得以直接或間接方式識別該個人之資料，個人資料保護法
    第2條第1款規定甚明。又本法第2 條第1 款所稱犯罪前
    科之個人資料，指經緩起訴、職權不起訴或法院判決有罪確
    定、執行之紀錄，個人資料保護法施行細則第4 條第6 項定
    有明文。另有關病歷、醫療、基因、性生活、健康檢查及犯
    罪前科之個人資料，除有法律明文規定等事由外，不得蒐集
    、處理或利用，個人資料保護法第6條第1項亦有明文。經查
    ，被告非屬公務機關，在「○○○○粉絲團」網頁所開啟的直播
    中，由「許閔傑」在直播中講述有關於告訴人之犯罪前科資
    料，自屬上開法律明定之個人資料，且告訴人所犯詐欺、妨
    害性自主案件，均經法院判決有罪，並定應執行刑為有期徒
    刑6年4月確定，且已執行完畢，此有告訴人之臺灣高等法院
    被告前案紀錄表存卷可參（見原審卷第73-86頁），堪認「
    許閔傑」在上揭直播中所講之「詐欺犯」、「性侵害犯」等
    資料，為個人資料保護法第6條第1項所規定之「犯罪前科」
    之個人資料。
　㈢按「有關病歷、醫療、基因、性生活、健康檢查及犯罪前科
    之個人資料，不得蒐集、處理或利用。但有下列情形之一者
    ，不在此限：一、法律明文規定。二、公務機關執行法定職
    務或非公務機關履行法定義務必要範圍內，且事前或事後有
    適當安全維護措施。三、當事人自行公開或其他已合法公開
    之個人資料。四、公務機關或學術研究機構基於醫療、衛生
    或犯罪預防之目的，為統計或學術研究而有必要，且資料經
    過提供者處理後或經蒐集者依其揭露方式無從識別特定之當
    事人。五、為協助公務機關執行法定職務或非公務機關履行
    法定義務必要範圍內，且事前或事後有適當安全維護措施。
    六、經當事人書面同意。但逾越特定目的之必要範圍或其他
    法律另有限制不得僅依當事人書面同意蒐集、處理或利用，
    或其同意違反其意願者，不在此限。」，個人資料保護法第
    6條第1項定有明文。經查：
　⒈「許閔傑」係經由google網路新聞取得告訴人之犯罪前科資
    料，此據被告陳明在卷（見偵卷第78頁；原審卷第93頁），
    而告訴人亦陳稱：google上面可以查到我的前科紀錄等語（
    見偵卷第78頁），然被告或「許閔傑」並無個人資料保護法
    第6條第1項但書情形，即不得利用上揭有關犯罪前科之特種
    個人資料。　
  ⒉觀諸「許閔傑」所講述有關告訴人犯罪前科之言語，是透過
    被告所開設的臉書粉絲頁直播，使瀏覽該則直播影片者均得
    藉此知悉告訴人過往犯罪前科紀錄，被告所為實已侵害告訴
    人個人對於其個人資料之自主控制權利，同時使告訴人個人
    生活私密領域被迫曝光而存有遭人騷擾、不當利用之風險，
    自足生損害於告訴人，此亦可由告訴人陳稱：「（該直播影
    片內容如何妨害名譽及誹謗你？）該直播影片約1個多小時
    ，該影片應該是由『○○○○粉絲團』管理人，FB上的名稱甲○○於
    108年02月17日0時52分開起直播，約於直播影片中33分38秒
    許『許閔傑』在鏡頭外說我有詐欺、妨害性自主等前科，說我
    是強姦犯，嚴重妨害我名譽及誹謗我的人格，連帶影響我公
    司的名譽。」（見偵卷第16頁）等語即明，而被告為心智成
    熟、具有相當智識程度之成年人，對於「許閔傑」其在直播
    中所述之內容，將會把告訴人之犯罪前科個人資料無遠弗屆
    散布，並對告訴人帶來一定程度的生活危害（遭貼上標籤與
    歧視），自無從推諉不知，尤其觀諸「許閔傑」指摘A 男性
    侵前科等語之內容，顯然具嘲諷、攻擊之意味，被告開啟直
    播讓「許閔傑」暢所欲言，足見被告主觀上確抱持非友善之
    態度，難謂非無惡意性。
　⒊被告歷來供稱：我們很多人在直播被A男攻擊，當天開直播是
    為了反擊A男，我們全部都知道要攻擊A男（見偵卷第67頁）
    ；我知道「許閔傑」是要上去講A男的事，是我允許他上去
    講的，一開始是日積月累，那時候直播上面有看到好幾個人
    跟A 男吵過架，就是這樣一個、一個，反正都跟我有聯絡，
    我們就集結在一起，我知道「許閔傑」是要反擊A男（見偵
    卷第67頁；見原審卷第92、93頁）；之前我跟A男吵架，有
    一些女網友跟我說，所以我站出來說話，我最看不下去就是
    那時候告訴人有老婆、小孩，又公開的在直播上去另一個女
    網友家的樓下等她，我真的看不下去，怕別人受傷害（見本
    院卷第78頁）等語，衡情倘被告與A男間真存有糾紛，理應
    循各式民事紛爭解決機制之正當法律途徑處理解決，或雙方
    誠懇會談，其選擇讓「許閔傑」在直播上公開談論A男涉犯
    妨害性自主，實對被告和A男間之糾紛難認有何實際作用或
    助益，反使A男在不知情且無法掌控之情況下，暴露於任由
    他人隨時可得非法利用其前科紀錄之虞，使其個人生活私密
    領域被迫曝光而存有遭人騷擾、不當利用之風險，自足生損
    害於A男（不以實際發生損害為必要，只需有發生侵害結果
    之可能性即可），顯不符合個人資料保護法第6條第1項但書
    所規定之情形，又被告在上揭直播過程公開告訴人上開犯罪
    前科個人資料之行為，既係為了攻擊告訴人，即屬非法利用
    告訴人之個人資料甚明。
　㈣按個人資料保護法於104年12月30日修正公布，並自105年3月
    15日施行（以下依修正前後分別稱為舊法、新法）。舊法第
    41條第1項規定：「違反第6條第1項、第15條、第16條、第1
    9條、第20條第1項規定，或中央目的事業主管機關依第21條
    限制國際傳輸之命令或處分，足生損害於他人者，處2年以
    下有期徒刑、拘役或科或併科新臺幣20萬元以下罰金」、第
    2項規定：「意圖營利犯前項之罪者，處5年以下有期徒刑，
    得併科新臺幣1百萬元以下罰金」。新法第41條則僅規定：
    「意圖為自己或第三人不法之利益或損害他人之利益，而違
    反第6條第1項、第15條、第16條、第19條、第20條第1項規
    定，或中央目的事業主管機關依第21條限制國際傳輸之命令
    或處分，足生損害於他人者，處5年以下有期徒刑，得併科
    新臺幣1百萬元以下罰金」。亦即，新法第41條雖刪除舊法
    第41條第1項規定，但將舊法第41條第2項之「意圖營利」文
    字修正為「意圖為自己或第三人不法之利益」，並增列「意
    圖損害他人之利益」為構成犯罪。而其中新法第41條所稱「
    意圖為自己或第三人不法之利益」，其「利益」應限於財產
    上之利益；至同條所稱「損害他人之利益」中之「利益」，
    則不限於財產上之利益（最高法院大法庭109年度台上大字
    第1869號裁定參照）。又個人資料保護法第41條規定之「足
    生損害於他人者」，乃以有損害之虞為已足，不以實際發生
    損害為必要。查本件被告未經告訴人同意，率爾在臉書粉絲
    團直播中，讓「許閔傑」公開講述有關告訴人之犯罪前科資
    料，使觀覽者得以知悉告訴人過往犯罪紀錄，而存有使告訴
    人個人資料外洩之意，以此方式侵害告訴人之隱私權及資訊
    自主權，係損害告訴人非財產上之利益之人格權，被告主觀
    上自具損害他人之利益之不法意圖，至為明確。
　㈤關於共犯之認定：
    共同正犯之意思聯絡，不以彼此間犯罪故意之態樣相同為必
    要，蓋刑法第13條第1項、第2項雖分別規定行為人對於構成
    犯罪之事實，明知並有意使其發生者，為故意；行為人對於
    構成犯罪之事實，預見其發生而其發生並不違背其本意者，
    以故意論。前者為確定故意（直接故意），後者為不確定故
    意（間接故意），惟不論「明知」或「預見」，僅係認識程
    度之差別，不確定故意於構成犯罪事實之認識無缺，與確定
    故意並無不同，進而基此認識「使其發生」或「容認其發生
    （不違背其本意）」，共同正犯間在意思上乃合而為一，形
    成意思聯絡（最高法院103 年度台上字第2320 號判決意旨
    參照）。查被告和告訴人在本案發生前已有摩擦，尤其被告
    當日開啟直播無非是要對告訴人給予反擊，已如前所述，也
    知道會有「許閔傑」在直播時講述告訴人之犯罪前科，則其
    和「許閔傑」有犯意聯絡、行為分擔當可認定。
　㈥觀諸檢察事務官勘驗系爭直播檔案光碟結果，發現「許閔傑
    」講述「你這樣囂張把人家罵成這樣，侯局長有夠倒楣」，
    並提示手機畫面，畫面中有出現A男之姓名，加以被告自承
    ：「我們很多人在直播被A男攻擊，當天開直播是為了反擊A
    男。……我們全部都知道要攻擊A男」（見偵卷第33頁）、「
    （『許閔傑』講這些話的內容，你跟『許閔傑』都知道是在指A
    男？）是，網友有在看我們直播的才會知道。」、「（你說
    沒指名道姓，網友怎麼會知道你們在指A男？）在直播影片
    中說話的6、7人，也都是跟A男吵過架的。」、「（當時有
    多少人在看直播？）應該100多人。」（見本院卷第78頁）
    等語，綜合留言整體之文義脈絡及語意情境相互勾稽以觀，
    已足使觀覽者藉由「許閔傑」所講述之內容推敲、獲悉「許
    閔傑」所指稱之對象為告訴人無訛。從而，被告辯稱伊與「
    許閔傑」未指名道姓，何人不知道在說誰云云，實與事實不
    符。
　㈦被告固然提出卷附之自由時報電子新聞、TVBS網路新聞4 紙
    相關新聞查詢資料（見原審卷第103-109頁），用以表示這
    些資料是隨手都能查詢到云云。然而，觀諸上開新聞資料，
    其上所載之名字和告訴人改名後之名字迥然不同，即便一般
    人使用網路瀏覽到此一新聞，並無法將新聞上所載之名字和
    告訴人產生聯想，尤其告訴人過往案件距今也已經超過10年
    ，一般也早就被人遺忘，是被告開啟直播讓「許閔傑」在直
    播上講述告訴人之犯罪前科資料，才讓觀看直播的人得以知
    悉告訴人曾經改名並有一段不堪的過去，是被告前揭所辯並
    無從對其形成有利認定，要無足採。
　㈧又被告雖辯稱是為了保護網友，才會公開告訴人之犯罪前科
    云云。然按個人資料之蒐集（取得）、處理（建檔）或利用
    （處理以外之使用），應尊重當事人之權益，依誠實及信用
    方法為之，不得逾越特定目的之必要範圍，並應與蒐集之目
    的具有正當合理之關聯，個人資料保護法第5條定有明文，
    該條即闡述個人資料之蒐集、處理或利用，應遵守之相關基
    本原則，包括：誠實信用原則、不得逾越特定目的及正當合
    理關聯原則，而所謂特定目的利用之「必要」範圍內，應係
    指比例原則。本案被告在違反告訴人之意願下，在直播之過
    程中公開告訴人之犯罪前科，是否有助於達成保護網友之目
    的，已非無疑，況被告係出於攻擊告訴人之目的而為本案，
    已如前述，難認被告所為，有何達成公共利益之目的存在，
    是被告辯稱是為了保護網友才為本案，尚難認有理由，而無
    從解免其罪責。
  ㈨綜上所述，被告所辯，顯係卸責之詞，尚難憑採。本案事證
    明確，被告之犯行洵堪認定，應依法論科。
三、論罪科刑部分：
　㈠核被告所為，係犯個人資料保護法第41條之違反同法第6條第
    1項非法利用個人資料罪。檢察官漏引同法第6條第1項規定
    ，且誤引同法第20條規定，惟因個人資料保護法第6條、第2
    0條是針對個人資料之蒐集、處理及利用規範，僅係個人資
    料保護法第41條所訂違反條件，尚非罪名有所不同，且公訴
    意旨於犯罪事實欄已載明被告利用上開直播非法利用告訴人
    犯罪前科之個人資料之事實，自無庸變更起訴法條，而由本
    院予以補充並更正。
　㈡被告基於單一之犯意，於上開密切接近之時、地，讓「許閔
    傑」在上開直播中講述告訴人之犯罪前科資料，並將該直播
    錄影檔置於該粉絲團專頁供人瀏覽，侵害同一之法益，各行
    為之獨立性極為薄弱，依一般社會健全觀念，在時間差距上
    ，難以強行分開，在刑法評價上，以視為數個舉動之接續施
    行，合為包括之一行為予以評價，較為合理，係接續犯，而
    為包括之一罪。
　㈢被告和「許閔傑」就上開犯行有犯意聯絡、行為分擔，應論
    以共同正犯。　　　
四、撤銷改判之理由：
　㈠原審認被告罪證明確，予以論罪科刑，固非無見。然查：⑴原
    審判決於理由欄肆、一、認被告尚構成非法蒐集告訴人犯罪
    前科之行為，然原審判決於犯罪事實欄僅記載被告涉犯非法
    利用告訴人犯罪前科之個人資料之行為，則其理由與事實顯
    有矛盾，況本件並無證據證明被告有蒐集告訴人犯罪前科之
    行為，原審判決於理由欄逕予認定被告有此部分犯行，容有
    未洽；⑵按非公務機關對個人資料之利用，除第6條第1項所
    規定資料外，應於蒐集之特定目的必要範圍內為之。但有下
    列情形之一者，得為特定目的外之利用：一、法律明文規定
    。二、為增進公共利益所必要。三、為免除當事人之生命、
    身體、自由或財產上之危險。四、為防止他人權益之重大危
    害。五、公務機關或學術研究機構基於公共利益為統計或學
    術研究而有必要，且資料經過提供者處理後或經蒐集者依其
    揭露方式無從識別特定之當事人。六、經當事人同意。七、
    有利於當事人權益，個人資料保護法第20條第1項定有明文
    ，亦即個人資料保護法第6條第1項所規定之特種個人資料之
    外之其餘個人資料，才適用個人資料保護法第20條第1項之
    規定。則被告非法利用告訴人犯罪前科之個人資料之行為，
    應係違反個人資料保護法第6條第1項之規定，原審判決認本
    件被告之行為同時違反該法第20條第1項之規定，亦有未合
    。被告上訴意旨否認涉犯本件犯行，而指摘原審判決不當，
    雖無理由，業據本院說明如上，惟原審判決既有上開可議之
    處，即屬無可維持，自應由本院將原審判決予以撤銷改判。
　㈡爰審酌被告作為臉書粉絲頁的經營者，其之所以選擇臉書作
    為媒介，也是看重臉書在社群上的影響力，加上容易操作的
    介面跟這時代每人手持一機，手機作為行動裝置下，隨手一
    啟動就能在網路中開啟直播，每個人都是自媒體，但也讓人
    引發想要在開啟直播後訴諸媒體公審的疑慮，被告在和告訴
    人存有嫌隙下，竟讓「許閔傑」大剌剌的講述告訴人犯罪前
    科（尤其是性侵害前科）等語，告訴人過往雖然做錯一些事
    ，但也遭到法律處罰，從告訴人的刑事前案紀錄看來，其也
    有努力和過去一刀兩斷，想要重新復歸社會而逐漸遺忘過去
    ，但被告的行為卻是一把掀開告訴人想要遺忘的過去，告訴
    人又不知道要花多少時間才能避免他人議論紛紛，尤其是自
    己內心的忐忑，可能都會不自覺以為別人正在指指點點，身
    心的疲憊與折磨不言可喻，而告訴人作為受害的一方，卻是
    先提出讓步，在原審審理過程中反倒先釋出善意，也降低了
    和解門檻，殊料被告並不領情，也對於自己之行為，未表現
    出悔意，另斟酌被告之犯罪動機、目的、手段、情節、造成
    危害之程度，兼衡其自陳高中畢業之智識程度，離婚、育有
    2名未成年子女，目前從事種柚子的工作、年收入不一定之
    家庭生活狀況等一切情狀，量處如主文第二項所示之刑，並
    諭知易科罰金之折算標準。
五、沒收之說明：
　㈠按供犯罪所用、犯罪預備之物或犯罪所生之物，屬於犯罪行
    為人者，得沒收之，此為刑法第38條第2 項前段所明文。查
    上開指摘告訴人犯罪前科等語之直播影片為電子訊號之電子
    檔案，乃係犯罪所生之物，屬被告所有，且被告自承尚未刪
    除，依常情是存放於FACEBOOK伺服器上，基於周全保護告訴
    人之立場，對附表所示之電子訊號，應依前開規定宣告沒收
    。又此等電子訊號並無一定價額可以估算，認無追徵價額之
    問題。 
  ㈡被告所有用以供本案犯罪所用之手機未據扣案，雖為被告犯
    罪所用之工具，惟並非屬於絕對義務沒收之違禁物，原可合
    法取得，且僅屬一般日常使用之電子用品，縱予沒收，所收
    特別預防及社會防衛效果甚為薄弱，並考量手機等電子產品
    隨時間經過折舊情形甚鉅，殘值已低，其沒收或追徵均不具
    刑法上之重要性，爰不予宣告沒收或追徵，併此敘明。　
據上論斷，應依刑事訴訟法第369條第1項前段、第364條、第299
條第1項前段，個人資料保護法第6條第1項、第41條，刑法第11
條前段、第28條、第41條第1項前段、第38條第2項前段，判決如
主文。
本案經檢察官吳淑娟提起公訴，檢察官葉耿旭到庭執行職務。
中　　華　　民　　國　　111 　年　 　2　　月　　22　　日
                  刑事第三庭    審判長法　官  陳連發
                                      法　官  洪榮家
                                      法　官  何秀燕
以上正本證明與原本無異。
如不服本判決應於收受送達後20日內向本院提出上訴書狀，其未
敘述上訴理由者，並得於提起上訴後20日內向本院補提理由書（
均須按他造當事人之人數附繕本）「切勿逕送上級法院」。
　　　　　　　　　　　　　　　　　　　書記官  翁心欣
中　　華　　民　　國　　111 　年　　2 　　月　　22　　日

附錄本案論罪科刑法條：
個人資料保護法第41條
意圖為自己或第三人不法之利益或損害他人之利益，而違反第6
條第1項、第15條、第16條、第19條、第20條第1項規定，或中央
目的事業主管機關依第21條限制國際傳輸之命令或處分，足生損
害於他人者，處5年以下有期徒刑，得併科新臺幣1百萬元以下罰
金。

附表（本案指述告訴人犯罪前科之個人資料之直播電子訊號檔案
）
平台名稱             內             容  FACEBOOK 「這個人是詐欺前科犯啦，第一個詐欺啦，裡面還有兩件香蕉案，香蕉案網友聽不懂啦，一個是啥，妨害性自主啦，就是強姦犯啦，性侵害犯啦，判6 年，你這樣囂張把人家罵成這樣，侯局長有夠倒楣，你確實是性侵害犯，你是強姦犯，判6 年」、「除非現在你可以在線上說你強姦別人、性侵犯還有判刑、還被關」、「你說人家是性侵害犯，這是很嚴重的污衊人家，誹謗人家，你自己什麼身分，這我們都不要講，你自己是妨害性自主的罪，判6 年的性侵害犯」